【裁判字號】    95,聲,1268
【裁判日期】    950824
【裁判案由】    聲請定其應執行刑
【裁判全文】
臺灣高等法院刑事裁定                  95年度聲字第1268號
聲  請  人  臺灣高等法院檢察署檢察官
受  刑  人  甲○○
                    （現於台灣桃園監獄執行中）
上列聲請人因受刑人數罪併罰有二裁判以上，聲請定其應執行之
刑（95年度執聲字第723號），本院裁定如下：
    主  文
聲請駁回。
    理  由
一、聲請意旨略以：受刑人甲○○因犯竊盜等罪，先後判決確定
    如附表所示，應依刑法第53條、第51條第5款定其應執行之
    刑，爰依刑事訴訟法第477條第1項聲請裁定云云。
二、按刑法第50條規定：「裁判確定前犯數罪者，併合處罰之。
    」，而司法院大法官釋字第98號解釋略以：「裁判確定後另
    犯罪，不再數罪併罰規定之列。」，另釋字第202號解釋略
    以：「裁判確定後另犯他罪不再數罪併罰規定之列，業經本
    院釋字第98號解釋闡釋在案，故裁判確定後，復受有期徒刑
    之宣告者，前後之有期徒刑，應予合併執行，不受刑法第51
    條第5款但書關於有期徒刑不得逾二十年之限制。」，因此
    法院能否依刑事訴訟法第477條、刑法第53條、第51條規定
    裁定執行刑者，端賴行為人之犯罪時間，是否在另一個裁判
    確定之前後而定。
三、查本件固如檢察官所主張，受刑人所犯如附表所示各罪，業
    已經如附表所示各法院分別判處如附表所示之有期徒刑確定
    無誤，其中附表編號一所示案件之犯罪時間為94年間，又附
    表編號二所示案件之犯罪時間為95年間，另附表編號三、四
    所示二案件之犯罪時間則均為92年間，此有如附表所示各罪
    之刑事判決及本院被告全國前案紀錄附卷可參，然受刑人亦
    曾於92年間，因亦犯竊盜罪，先經台灣板橋地方法院檢察署
    檢察官聲請簡易判決處刑，嗣經台灣板橋地方法院以93年度
    簡上字第47號案件判處受刑人有期徒刑5月，全案並於93年5
    月4日確定，此有台灣板橋地方法院93年度簡上字第47號判
    決及本院被告全國前案紀錄附卷可佐。而由於如附表編號三
    、四所示二案件之犯罪時間是在前述台灣板橋地方法院93年
    度簡上字第47號案件確定之前，而附表編號一、二所示二案
    件之犯罪時間則均是在前述台灣板橋地方法院93年度簡上字
    第47號案件確定之後，準此，揆諸前開說明可知，如附表編
    號三、四所示二案件僅能與前述台灣板橋地方法院93年度簡
    上字第47號案件定執行刑，而不可與附表編號一、二所示二
    案件定執行刑。又附表編號一、二所示二案件，業經台灣板
    橋地方法院於95年6月30日以95年度聲字第1862號裁定，定
    執行刑為有期徒刑11月，如易科罰金以300元折算一日，並
    於95年7月16日確定，另附表編號三、四所示二案，業經本
    院以95年度上訴字第244號判決，同時定執行刑為有期徒刑5
    年10月確定在案，此有台灣板橋地方法院95年度聲字第1862
    號裁定、本院95年度上訴字第244號判決及本院被告全國前
    案紀錄附卷可稽。從而，聲請人聲請對如附表所示四案件定
    執行刑，於法不合，不能准許，應予駁回。
四、依刑事訴訟法第第220條，裁定如主文。
中    華    民    國    95    年    8     月    24    日
                  刑事第十六庭審判長法  官  葉騰瑞
                                    法  官  莊明彰
                                    法  官  黃俊明
以上正本證明與原本無異。
如不服本裁定，應於收受送達後五日內向本院提出抗告狀。
                                    書記官  廖婷璇
中    華    民    國    95    年    8     月    24    日


司法院資訊處製作；財團法人民間司法改革基金會備份。
